【裁判字號】    97,上訴,6025
【裁判日期】    980106
【裁判案由】    毒品危害防制條例
【裁判全文】
臺灣高等法院刑事判決                97年度上訴字第6025號
上  訴  人
即  被  告  甲○○
                    現於台灣桃園看守所
上列上訴人因毒品危害防制條例案件，不服臺灣桃園地方法院97
年度審訴字第2937號，中華民國97年11月28日第一審判決（起訴
案號：臺灣桃園地方法院檢察署97年度毒偵字第4902號），提起
上訴，本院判決如下：
    主  文
上訴駁回。
    理  由
一、按第二審法院認為上訴有第 362條前段法律上不應准許之情
    形者，應以判決駁回之，刑事訴訟法第 367條前段定有明文
    。又依協商程序所為之科刑判決，不得上訴；但有同法第45
    5條之4第1項第1款於本訊問程序終結前，被告撤銷協商合意
    或檢察官撤回協商聲請者；第 2款被告協商之意思非出於自
    由意志者；第4款被告所犯之罪非第455條之2第1項所定得以
    協商判決者；第 6款被告有其他較重之裁判上一罪之犯罪事
    實者；第 7款法院認應諭知免刑或免訴、不受理者情形之一
    ，或違反同條第 2項「法院應於協商合意範圍內為判決；法
    院為協商判決所科之刑，以宣告緩刑或 2年以下有期徒刑、
    拘役或罰金為限」之規定者，不在此限，同法第 455條之10
    亦有明文。
二、本件上訴人即被告所犯係死刑、無期徒刑、最輕本刑為三年
    以上有期徒刑以外之罪，且非高等法院管轄第一審之案件，
    檢察官於徵詢被害人之意見後，逕行或依被告及其辯護人之
    請求，於審判外進行協商，而聲請原審改依協商程序進行，
    原審予以同意，並認為適宜由受命法官獨任進行協商程序。
    嗣經檢察官與被告於審判外達成協商之合意且被告已認罪，
    其合意內容為：被告願受科刑範圍為有期徒刑 8月之宣告。
    原審認上開協商合意並無刑事訴訟法第455條之4第 1項所列
    情形之一而為判決。
三、被告上訴意旨雖以: 伊所犯本件之罪，與 97年6月18日經原
    審另案所處有期徒刑 7月之罪，屬接續犯，為包括地評價一
    罪，指摘原判決不當云云。惟查原判決並無首揭得為上訴之
    情形，依法不得上訴。乃被告竟執前詞提起上訴，自屬法律
    上不應准許，應予駁回，並不經言詞辯論為之。
據上論斷，應依刑事訴訟法第367條前段、第372條，判決如主文
。
中    華    民    國    98    年    1    月    6    日
                  刑事第十八庭  審判長法  官  吳鴻章
                                      法  官  周政達
                                      法  官  陳健順
以上正本證明與原本無異。
如不服本判決，應於收受送達後10日內向本院提出上訴書狀，其
未敘述上訴之理由者並得於提起上訴後10日內向本院補提理由書
（均須按他造當事人之人數附繕本）「切勿逕送上級法院」。
                                      書記官  初玲玲
中    華    民    國    98    年    1     月    6     日


司法院資訊處製作；財團法人民間司法改革基金會備份。
